【裁判字號】    95,訴,4451
【裁判日期】    951229
【裁判案由】    毒品危害防制條例
【裁判全文】
臺灣高雄地方法院刑事判決              95年度訴字第4451號
公  訴  人  臺灣高雄地方法院檢察署檢察官
被      告  乙○○
                    現於臺灣高雄女子監獄
上列被告因違反毒品危害防制條例案件，經檢察官提起公訴（95
年度毒偵字第8094、9174號），本院準備程序進行中，因被告就
被訴事實為有罪之陳述，經告知簡式審判程序意旨，並聽取當事
人之意見後，本院合議庭裁定由受命法官獨任改依簡式審判程序
審理，判決如下：
    主  文
乙○○施用第一級毒品，處有期徒刑壹年。
    事  實
一、乙○○前因施用毒品案件，經依本院90年度毒聲字第860 號
    裁定送觀察勒戒後，認有繼續施用毒品之傾向，再依本院90
    年度毒聲字第1491號裁定令入戒治處所施以強制戒治1 年，
    嗣於民國 (下同)90 年8 月16日依本院90年度毒聲字第4748
    號裁定停止戒治，所餘戒治期間付保護管束而出所，惟乙○
    ○竟於保護管束期間，再度施用第一級毒品，經依本院90年
    度毒聲字第7197號，撤銷停止戒治，令入戒治處所施以強制
    戒治，嗣於91年10月17日強制戒治執行完畢而釋放，並由臺
    灣高雄地方法院檢察署檢察官於91年11月13日以91年度戒毒
    偵字第1049號為不起訴處分確定。仍不知悔改，再於94 年
    12月間，因施用第一、二級毒品之案件，經本院於95年6 月
    15日以95年度訴字第1353號判決定應執行有期徒刑11月確定
     (現執行中)。 詎其仍未戒除毒癮，仍基於施用第一級毒品
    海洛因之集合犯意，於上開強制戒治期滿釋放後之5 年內，
    分別於95年9 月11日15時許及同年9 月12日19時之前某時許
    ，在高雄縣岡山鎮程香里福德巷80號住處，以將海洛因摻水
    注射方式，施用第一級毒品海洛因2 次，每天施用1 次。嗣
    分別於(一)95年9 月11日21時30分許，在高雄縣岡山鎮○○路
    267 巷產業道路，因精神恍惚為警盤查，經警徵得其同意採
    集尿液送驗，其尿液中呈可待因及嗎啡陽性反應而查獲。於
    (二)95年9 月12日19時15分許，因涉竊盜案為警查獲，經警徵
    得其同意採集尿液送驗，其尿液中呈可待因及嗎啡陽性反應
    而查獲。
二、案經高雄縣政府警察局岡山分局報告臺灣高雄地方法院檢察
    署檢察官偵查起訴。
    理  由
一、按本件被告乙○○所犯係死刑、無期徒刑、最輕本刑為3 年
    以上有期徒刑以外之罪，其於準備程序就前揭被訴事實為有
    罪之陳述，經受命法官告知簡式審判程序之旨，並聽取其與
    公訴人之意見後，本院認無不得或不宜改依簡式審判程序進
    行之處，爰依刑事訴訟法第273 條之1 第1 項、第284 條之
    1 ，裁定本件由受命法官獨任進行簡式審判程序，合先敘明
    。
二、訊據被告乙○○對於上揭犯罪事實坦承不諱，此外，復有台
    灣檢驗科技股份有限公司95年9 月27日編號KＺ000000000000
    號濫用藥物尿液檢驗報告 (檢體編號：岡嘉020)、高雄縣政
    府警察局岡山分局嘉興派出所查獲毒品案件嫌犯尿液對照表
    (代 號：岡嘉020)、台灣檢驗科技股份有限公司95年9 月27
    日編號KＺ000000000000號濫用藥物尿液檢驗報告 (檢體編號
    ：岡壽A017) 、高雄縣政府警察局岡山分局壽天派出所偵辦
    毒品案件嫌疑人尿液採證檢人對照表 (代號：岡壽A017) 各
    各1 紙附卷可按，足見被告之自白應與事實相符，其確有於
    上開時、地施用海洛因之犯行。又被告前因施用毒品案件，
    經依本院90年度毒聲字第860 號裁定送觀察勒戒後，認有繼
    續施用毒品之傾向，再依本院90年度毒聲字第1491號裁定令
    入戒治處所施以強制戒治1 年，嗣於民國 (下同)90 年8 月
    16日依本院90年度毒聲字第4748號裁定停止戒治，所餘戒治
    期間付保護管束而出所，惟乙○○竟於保護管束期間，再度
    施用第一級毒品，經依本院90年度毒聲字第7197號，撤銷停
    止戒治，令入戒治處所施以強制戒治，嗣於91年10月17 日
    強制戒治執行完畢而釋放，並由臺灣高雄地方法院檢察署檢
    察官於91年11月13日以91年度戒毒偵字第1049號為不起訴處
    分確定，此有本院被告院內索引卡紀錄表、臺灣高等法院被
    告前案紀錄表、臺灣高雄地方法院檢察署刑案資料查註紀錄
    表各1 份在卷可按，是被告於前揭強制戒治期滿釋放後，5
    年內再犯本件施用毒品犯行，事證應屬明確，其犯行應堪認
    定。
三、按毒品危害防制條例所謂之毒品係指具有成癮性、濫用性及
    對社會危害性之麻醉藥品與其製品及影響精神物質與其製品
    ，毒品危害防制條例第2 條定有明文，而海洛因屬毒品危害
    防制條例第2 條第2 項第1 款所規定之第一級毒品。是同條
    例第10條第1 項之施用第一級毒品海洛因罪，其構成要件上
    ，本即預定有複數之同種施用毒品行為反覆實施，該罪性質
    上屬多數行為之集合犯，法律上擬制為一罪，即學理上所稱
    之實質上一罪，是行為人於緊接之時間內，反覆多次之施用
    行為，仍應僅論以單一之施用毒品罪。是核被告所為，係犯
    毒品危害防制條例第10條第1 項施用第一級毒品罪，被告持
    有第一級毒品，復進而施用，其持有毒品之低度行為，應為
    施用第一級毒品之高度行為所吸收，不另論罪。本院審酌被
    告施用毒品，足以戕害其身心，滋生其他犯罪，惡化治安，
    嚴重損及公益；且考量被告經觀察勒戒、強制戒治及法院之
    科刑判決，竟仍不知戒除毒癮，顯見自制力欠佳；及被告於
    犯罪後即能坦承犯行，而其施用毒品行為於本質上係屬自我
    戕害行為，反社會性之程度應屬較低等一切情狀，量處如主
    文所示之刑。
據上論斷，應依刑事訴訟法第273 條之1 第1 項、第284 條之1
、第299 條第1 項前段，毒品危害防制條例第10條第1 項，判決
如主文。
本案經檢察官甲○○到庭執行職務。
中    華    民    國    95    年    12    月    29    日
                  刑事第九庭    法  官  陳建和
以上正本證明與原本無異。
如不服本判決，應於收受送達後10日內向本院提出上訴書狀。
                                書記官  林姵妤
中    華    民    國    95    年    12    月    29    日
附錄本判決論罪之法條：
毒品危害防制條例第10條第1項
    施用第一級毒品者，處六月以上五年以下有期徒刑。
毒品危害防制條例第10條第2項
    施用第二級毒品者，處三年以下有期徒刑。


司法院資訊處製作；財團法人民間司法改革基金會備份。
